【裁判字號】    96,簡上,948
【裁判日期】    970221
【裁判案由】    傷害等
【裁判全文】
臺灣板橋地方法院刑事判決             96年度簡上字第948號
上  訴  人
即  被  告  甲○○
上列上訴人即被告因傷害等案件，不服本院96年度簡字第6261號
中華民國96年10月4 日第一審判決（聲請案號：96年度偵字第15
060 號），提起上訴，本院管轄之第二審合議庭判決如下：
    主  文
上訴駁回。
    事實及理由
一、本案經本院審理結果，認第一審以被告甲○○所為係犯刑法
    第277 條第1 項之傷害罪及同法第354 條之毀損罪，各判處
    拘役50日、40日，減為拘役25日、20日，應執行拘役40日，
    且比較新舊法適用結果，依修正前規定諭知如易科罰金之折
    算標準，其認事用法均無違誤，量刑亦屬適當，應予維持，
    並引用如附件第一審判決書所載之事實、證據及理由。
二、上訴人即被告甲○○上訴意旨略以：伊於95年5 月16日上午
    6 時許即從自家出發去新店，駕駛賴添進之聯結車，跑了3
    趟車，中途沒休息，大約19時許才返回新店車場，駕駛停在
    該處之車號907-ND號計程車回家及兼差。伊於這2 年間，受
    到政治迫害及各方面精神虐待，好似走投無路，罹患精神官
    能性憂鬱症，女兒從小有重度心臟病，經營事業不順利。並
    聲請傳喚證人賴添進，擬證明：95年4 月19日至同年6 月30
    日，伊每日7 時至19時均在賴添進之公司駕駛聯結車，將車
    號907-ND號計程車停在新店車場云云。
三、原審判決所認定被告傷害及毀損之事實，業據告訴人乙○○
    於警詢及偵訊時指訴歷歷，且有亞東醫院診斷證明書1 份、
    車損照片6 幀附卷可稽。徵諸被告於96年7 月25日檢察官偵
    訊時，亦坦承伊於案發當時確有與告訴人發生齟齲，並駕駛
    計程車衝撞告訴人的車子等情不諱（見偵卷第25頁），顯見
    告訴人之指訴並非子虛，而值採信。至於被告於偵訊時所辯
    ：我開計程車在亞東醫院排班時，告訴人拿一把類似槍枝的
    東西，把我的車打一個洞，後來我載到一位客人，我把這件
    事告訴那位客人，他要為我抱不平，叫我把告訴人的車攔下
    來，他就去打告訴人，打完之後，那位客人就拿槍抵著我的
    頭，叫我開車去撞告訴人的車云云，核與常情乖違，洵屬無
    稽，應係畏罪卸責之詞。本案事證至為明確，被告既已承認
    當時在場，詎於上訴狀載聲請傳喚證人賴添進，擬證明：95
    年4 月19日至同年6 月30日，伊每日7 時至19時均在賴添進
    之公司駕駛聯結車，將車號907-ND號計程車停在新店車場，
    似又改口爭執當時未在現場，且於本院準備程序、審理期日
    均不到庭，顯係事後羅織之不實辯解，因認無調查之必要。
    從而，原審認定被告係犯傷害罪及毀損罪，經比較新舊法適
    用結果，引用刑法第2 條第1 項前段、第277 條第1 項、第
    354 條、第41條第1 項前段（修正前）、罰金罰鍰提高標準
    條例第1 條前段、第2 條（修正前），且審酌被告並無前科
    、犯罪之動機、目的、使手段之危險性、對被害人之傷害程
    度及犯後態度等一切情狀，各判處拘役拘役50日、40日，如
    易科罰金，均以銀元3 百元折算1 日；並因被告犯罪時間係
    於96年4 月24日以前，合於中華民國九十六年罪犯減刑條例
    所定之減刑條件，依該條例第2 條第1 項第3 款、第7 條、
    第9 條，各減為拘役25日、20日，並定應執行刑為拘役40日
    ，如易科罰金，以銀元3 百元折算1 日，其認事用法均無違
    誤，量刑亦屬適當。被告提起本件上訴，經核為無理由，應
    予駁回。
四、被告經合法傳喚，無正當理由未於審判期日到庭，爰依刑事
    訴訟法第455 條之1 第3 項、第371 條規定，不待其陳述，
    逕行判決。
據上論斷，應依刑事訴訟法455 條之1 第1 項、第3 項、第371
條、第368 條、第373 條，判決如主文。
本案經檢察官謝岳龍到庭執行職務。
中    華    民    國    97    年    2     月    21    日
                  刑事第十五法庭  審判長法  官  陳鴻清
                                        法  官  張兆光
                                        法  官  朱嘉川
以上正本證明與原本無異。
不得上訴。
                                        書記官  陳聖儒
中    華    民    國    97    年    2     月    29    日


司法院資訊處製作；財團法人民間司法改革基金會備份。
